臺灣桃園地方法院民事裁定
111年度家調裁字第56號
聲  請  人  林國欽  
相  對  人  陳鏡鼎  

兼  上一人
法定代理人  陳美川  

上列當事人間請求否認子女事件，本院裁定如下：
    主  文
確認相對人陳鏡鼎（男，民國000年0月0日生，身分證統一編號
：Z000000000號）非相對人陳美川自聲請人受胎所生之婚生子女
。
聲請程序費用由相對人負擔。
    理  由
一、聲請意旨略以：聲請人與相對人陳美川於民國94年1月18日
    結婚，嗣於109年4月29日兩願離婚。相對人陳美川於110年2
    月7日產下相對人陳鏡鼎，依民法第1062條之規定，相對人
    陳鏡鼎之受胎期間係於聲請人與相對人陳美川之婚姻關係存
    續期間，依法受婚生之推定，惟陳鏡鼎實非相對人陳美川自
    聲請人受胎而生，爰請求判決確認相對人陳鏡鼎非聲請人之
    婚生子女等語。
二、按當事人就不得處分之事項，其解決事件之意思已甚接近或
    對於原因事實之有無不爭執者，得合意聲請法院為裁定。法
    院為前項裁定前，應參酌調解委員之意見及家事調查官之報
    告，依職權調查事實及必要之證據，並就調查結果使當事人
    或知悉之利害關係人有陳述意見之機會。當事人聲請辯論者
    ，應予准許。前二項程序，準用民事訴訟法第一編第二章第
    三節關於訴訟參加之規定，家事事件法第33條定有明文。本
    件否認子女事件，屬當事人不得處分之事項，兩造於111年4
    月20日本院調解期日，就相對人陳鏡鼎非相對人陳美川自聲
    請人受胎所生之婚生子女乙情均不爭執，並表明同意聲請本
    院逕為裁定，爰適用上揭規定而為本件裁定。
三、經查，聲請人主張之前揭事實，業據其提出其與相對人陳鏡
    鼎之戶籍謄本、柯滄銘婦產科基因飛躍生命科學實驗室親緣
    DNA鑑定報告書等為證。該鑑定報告書結論略以：「林國欽
    （F）與陳鏡鼎(S)之檢體由敏盛綜合醫院提供送檢，受檢者
    身分由敏盛綜合醫院證明。可以排除親子關係之體染色體ST
    R點位為：CSF1PO、D16S539、D19S433、vWA、TROX、FGA、D
    21S1437、D8S1110、D12S1090、D3S1744、D14S608、D20S47
    0、D4S2366，根據以上分析結果，可以排除林國欽與陳鏡鼎
    之親子關係。」等語，可見聲請人與相對人陳鏡鼎間確不具
    有親子血緣關係，則聲請人主張相對人陳鏡鼎非相對人陳美
    川自其受胎所生之婚生子女，應屬真實。
四、按妻之受胎，係在婚姻關係存續中者，推定其所生子女為婚
    生子女。前項推定，夫妻之一方或子女能證明子女非為婚生
    子女者，得提起否認之訴。前項否認之訴，夫妻之一方自知
    悉該子女非為婚生子女，或子女自知悉其非為婚生子女之時
    起2年內為之，民法第1063條定有明文。查相對人陳鏡鼎為1
    10年2月7日生，其受胎期間係在聲請人與相對人陳美川婚姻
    關係存續中，固應推定為聲請人與相對人陳美川之婚生子女
    ，惟相對人陳鏡鼎確非相對人陳美川自聲請人受胎所生，已
    如前述，此項推定自足以推翻之，是聲請人於111年2月25日
    知悉時起2年內為本件聲請，揆諸前開規定，為有理由，應
    予准許。
五、爰裁定如主文。
中　　華　　民　　國　　111 　年　　5 　　月　　24　　日
                  家事法庭    法  官      劉佩宜 
以上正本係照原本作成。
如不服本裁定應於送達後10日內向本院提出抗告狀，並應繳納抗
告費新台幣1,000元。
中　　華　　民　　國　　111 　年　　5 　　月　　25　　日
                              書記官      曾啓聞